# 估计资产可收回金额应当遵循重要性要求

提问人：安好 时间：2020-11-19 10:26:00
请教陈版，估计资产可收回金额应当遵循重要性要求，应用指南这个规定对于商誉减值测试是否也适用？谢谢附：（《企业会计准则第 8 号——资产减值》应用指南
一、估计资产可收回金额应当遵循重要性要求
企业应当在资产负债表日判断资产是否存在可能发生减值的迹象。资产存在减值迹象的，应当进行减值测试，估计资产的可收回金额。在估计资产可收回金额时，应当遵循重要性要求。
（一）以前报告期间的计算结果表明，资产可收回金额显著高于其账面价值，之后又没有发生消除这一差异的交易或者事项的，资产负债表日可以不重新估计该资产的可收回金额。
（二）以前报告期间的计算与分析表明，资产可收回金额相对于某种减值迹象反应不敏感，在本报告期间又发生了该减值迹象的，可以不因该减值迹象的出现而重新估计该资产的可收回金额。比如，当期市场利率或市场投资报酬率上升，对计算资产未来现金流量现值采用的折现率影响不大的，可以不重新估计资产的可收回金额。）

回答人：chenyiwei
在作出会计估计和执行会计政策时，均可考虑运用重要性原则，包括为商誉减值测试之目的确定资产组可收回金额。